【裁判字號】    99,訴緝,46
【裁判日期】    990319
【裁判案由】    毒品危害防制條例
【裁判全文】
臺灣臺中地方法院刑事判決          99年度訴緝字第46、49號
公  訴  人  臺灣臺中地方法院檢察署檢察官
被      告  甲○○
上列被告因毒品危害防制條例案件，經檢察官提起公訴（97年度
毒偵字第2595、3065號），被告於準備程序就被訴事實為有罪之
陳述，經告以簡式審判程序之旨，並聽取當事人意見後，合議庭
裁定由受命法官獨任進行簡式審判程序，本院判決如下：
    主    文
甲○○施用第一級毒品，累犯，處有期徒刑拾月。又施用第二級
毒品，累犯，處有期徒刑柒月。又施用第一級毒品，累犯，處有
期徒刑拾月。又施用第二級毒品，累犯，處有期徒刑柒月。應執
行有期徒刑貳年肆月。
    犯罪事實
一、甲○○曾因施用毒品案件，經本院裁定送觀察、勒戒後，認
    有繼續施用毒品之傾向，再以92年度毒聲字第3055號裁定令
    入戒治處所施以強制戒治，於民國93年 8月18日執行完畢釋
    放，並由臺灣臺中地方法院檢察署檢察官以94年度戒毒偵字
    第25號為不起訴處分確定。復於95年間，再因施用第一、二
    級毒品案件，經本院95年度訴字第2072號判處有期徒刑10月
    、4月，應執行有期徒刑1年確定；復因施用第一、二級毒品
    案件，經本院96年度訴字第391號判處有期徒刑10月、4月；
    另因妨害自由案件，經臺灣高等法院臺中分院以93年度上更
    (二)字第94號判處有期徒刑 1年，並由最高法院以95年度台上
    字第5443號判決駁回上訴，後2案嗣經裁定應執行有期徒刑1
    年10月確定，經送監接續執行，再因分別裁定減刑，並定其
    應執行刑為有期徒刑6月、11月確定，於96年8月29日執行完
    畢。不料甲○○仍不知悔改，於前開強制戒治執行完畢釋放
    後5年內，復各基於施用第一、二級毒品之犯意，分別於：
  (一)97年5月6日中午12時許，在台中縣烏日鄉○○路39巷49號
      住處，先將海洛因置於香煙內燒烤再吸食其所產生煙霧之
      方式，施用第一級毒品海洛因 1次；繼因施用海洛因之化
      學反應致昏昏欲睡，竟為提神，另行起意，在上址住處，
      以將少許甲基安非他命置於玻璃吸食器內燒烤再吸食其所
      產生煙霧之方式，施用第二級毒品甲基安非他命 1次。嗣
      於97年5月8日14時許，經警持本院核發之搜索票前往上址
      執行搜索，查獲甲○○及黃樹斌（檢察官另案偵辦）等人
      ，並當場扣得黃樹斌所有之第一級毒品海洛因1包（毛重0
      .6公克），再徵得甲○○同意，於同日16時50分許採尿送
      驗，結果呈毒品嗎啡、甲基安非他命陽性反應，因而查悉
      上情。
  (二)97年5月9日凌晨 2時20分許，在台中縣烏日鄉○○路39巷
      49號住處，先將海洛因置於香煙內燒烤再吸食其所產生煙
      霧之方式，施用第一級毒品海洛因 1次；繼因施用海洛因
      之化學反應致昏昏欲睡，竟為提神，另行起意，在上址住
      處，以將少許甲基安非他命置於玻璃吸食器內燒烤再吸食
      其所產生煙霧之方式，施用第二級毒品甲基安非他命 1次
      。嗣於97年5月10日上午9時30分許，經警持本院核發之搜
      索票前往台中縣烏日鄉○○路便行巷133弄37號4樓之 2執
      行搜索，並徵得甲○○之同意，於同日12時20分許採尿送
      驗，結果呈毒品嗎啡、甲基安非他命陽性反應，因而查悉
      上情。
二、案經南投縣政府警察局草屯分局、臺中縣警察局烏日分局報
    告臺灣臺中地方法院檢察署檢察官偵查起訴。
    理    由
一、上開犯罪事實，業據被告甲○○於本院坦白認罪（見本院99
    年度訴緝字第46號卷第53、56頁)，且被告前揭2次採尿送驗
    結果，均呈海洛因及甲基安非他命經人體代謝後之嗎啡、甲
    基安非他命陽性反應，有南投縣政府警察局草屯分局委託鑑
    驗尿液代號與真實姓名對照表、詮昕科技股份有限公司97年
    5月23日出具編號 00000000之濫用藥物尿液檢驗報告、臺中
    縣警察局烏日分局委託鑑驗尿液代號與真實姓名對照表、中
    山醫學大學附設醫院檢驗科藥物檢測中心97年 5月22日出具
    實驗編號0000000之尿液檢驗報告在卷可憑(見南投縣政府警
    察局草屯分局警卷第18頁、97年度毒偵字第2595號偵查卷第
    11頁、臺中縣警察局烏日分局警卷第11、12頁）。是被告之
    自白應與犯罪事實相符，堪認其確有上開施用海洛因及甲基
    安非他命之行為。
二、犯毒品危害防制條例第10條之罪者，依同條例第20條第 1項
    、第 2項規定，應先經觀察、勒戒或強制戒治之程序，惟觀
    察、勒戒或強制戒治執行完畢釋放後，5 年內再犯第10條之
    罪者，即應依法追訴處罰，此觀諸毒品危害防制條例第23條
    第 2項即明。查被告曾因施用毒品案件，經本院裁定送觀察
    、勒戒後，認有繼續施用毒品之傾向，再以92年度毒聲字第
    3055號裁定令入戒治處所施以強制戒治，於93年 8月18日執
    行完畢釋放，並由臺灣臺中地方法院檢察署檢察官以94年度
    戒毒偵字第25號為不起訴處分確定，有臺灣高等法院被告前
    案紀錄表在卷可參（見本院98年度訴緝字第46號卷第39至42
    頁）。是被告因施用毒品案件經強制戒治，在93年 8月18日
    執行完畢釋放後，既於5年內再為本件4次施用毒品之行為，
    自均應逕依毒品危害防制條例第23條第 2項規定訴追處罰。
    綜上所述，被告2次施用海洛因及2次施用甲基安非他命之犯
    罪事證已臻明確，其犯行洵堪認定，應依法論罪科刑。
三、查海洛因係毒品危害防制條例第2第2項第 1款所定之第一級
    毒品；甲基安非他命則為同條項第 2款所定之第二級毒品，
    均不得非法持有、施用。被告2次施用海洛因及2次施用甲基
    安非他命，核其所為，係犯毒品危害防制條例第10條第 1項
    之施用第一級毒品罪2次、同條第 2項之施用第二級毒品罪2
    次。被告施用毒品前之持有第一級毒品、第二級毒品之行為
    ，本應分別論以持有第一級毒品罪、持有第二級毒品罪，惟
    持有後進而施用，其持有之低度行為應各為施用之高度行為
    所吸收，均不另論以持有罪責。被告曾因施用第一、二級毒
    品案件，經本院95年度訴字第 2072號判處有期徒刑10月、4
    月，應執行有期徒刑 1年確定；復因施用第一、二級毒品案
    件，經本院96年度訴字第391號判處有期徒刑10月、4月；另
    因妨害自由案件，經臺灣高等法院臺中分院以93年度上更(二)
    字第94號判處有期徒刑 1年，並由最高法院以95年度台上字
    第5443號判決駁回上訴，後2案嗣經裁定應執行有期徒刑1年
    10月確定，經送監接續執行，再因分別裁定減刑，並定其應
    執行刑為有期徒刑6月、11月確定，於96年8月29日執行完畢
    ，有臺灣高等法院被告前案紀錄表在卷可參，其於徒刑執行
    完畢，5 年以內故意再犯本件有期徒刑以上之罪，均為累犯
    ，應各依刑法第47條第1項之規定加重其刑。被告所犯上開4
    罪，犯意各別，行為互殊，應分論併罰。爰審酌被告有多次
    犯罪前科之品行（參卷附臺灣高等法院被告前案紀錄表）、
    國中畢業之智識程度、經濟勉可維持之生活狀況（見臺中縣
    警察局烏日分局警卷第1頁被告警詢筆錄受詢問人資料)，其
    因施用毒品，經觀察、勒戒、強制戒治執行完畢後，仍不思
    戒惕，且無視於毒品對於自身健康之戕害及國家對於杜絕毒
    品犯罪之禁令，再次施用毒品，未見戒除惡習之決心，惡性
    非輕，然念及被告犯後能坦承犯行，態度良好，其施用毒品
    並無危害他人，犯罪手段尚屬平和，暨施用毒品者均有相當
    程度之成癮性及心理依賴，其犯罪心態與一般刑事犯罪之本
    質並不相同，應側重適當之醫學治療及心理矯治為宜等一切
    情狀，分別量處如主文所示之刑，並定其應執行之刑，以示
    懲儆。
四、據上論斷，應依刑事訴訟法第273條之1第 1項、第299條第1
    項前段，毒品危害防制條例第10條第1項、第2項，刑法第11
    條前段、第47條第1項、第51條第5款，判決如主文。
本案經檢察官乙○○到庭執行職務。
中    華    民    國    99    年    3     月    19    日
            刑事第四庭    法  官  張恩賜
以上正本證明與原本無異。
如不服本判決，應於收受判決後10日內向本院提出上訴書狀，並
應敘述具體理由；其未敘述上訴理由者，應於上訴期間屆滿後20
日內向本院補提理由書（均須按他造當事人之人數附繕本）「切
勿逕送上級法院」。
                          書記官  黃舜民
中    華    民    國    99    年    3     月    19    日
附錄本案論罪科刑法條
毒品危害防制條例第10條：
施用第一級毒品者，處六月以上五年以下有期徒刑。
施用第二級毒品者，處三年以下有期徒刑。

司法院資訊處製作；財團法人民間司法改革基金會備份。
